# 请教陈版主

提问人：manyoushijie 时间：2016-01-27 22:56:08
企业的一条生产线目前已经拆除，闲置半年以上了，重要部件保留，其余部分已处置。企业并无出售计划，准备再利用，但是无计划时间。请问将其剩余部分价值转在建工程，不再计提折旧，处理是否合适？

回答人：chenyiwei
也可以，但需要关注对这部分拆下的重要部件有无明确的再利用计划，或者是否期末存在其他减值迹象，对其谨慎计提减值准备。

提问人：manyoushijie 时间：2016-01-27 23:00:22
我遇到的一个公司，账面有一笔大额预付，是付给一家公司的业务提成，大意为：根据其促成的与第三方的合同收入预付10%中介费，且该笔预付已取得对方开具咨询费发票，仍挂账处理；请问陈版主一次性进费用好呢？还是根据实现的相应收入分摊？

回答人：chenyiwei
一般情况下，销售佣金属于销售费用，应当一次性计入损益，不存在与收入配比的问题。 如果你公司属于建造承包商，则可以考虑能否适用《企业会计准则解释第 1 号》第三条中的以下规定：“企业（建造承包商）为订立合同发生的差旅费、投标费等，能够单独区分和可靠计量且合同很可能订立的，应当予以归集，待取得合同时计入合同成本；未满足上述条件的，应当计入当期损益”。

提问人：manyoushijie 时间：2016-01-29 16:18:07
陈版，还有一个条件没说清楚，这笔款项是提前预付对方的，收入还没有实现，这样能否根据未来收入的实现来摊销？无论哪种处理有准则依据吗？谢谢！

回答人：chenyiwei
要看对方的合同义务是什么，这笔款项在什么情况下可以要求退还。如果对方的合同义务仅限于促成签约，则一旦合同签订，就应当确认费用（此处不考虑建造承包商的特殊情形，下同），因为后续该合同的执行情况并非其责任

提问人：manyoushijie 时间：2016-01-30 00:15:57
（ 1 ）该笔款项没有合同，只是有主合同，主合同为其促成，也并未约定交易不成功是否返还，但是不是约定了交易不成功可以返还就可以不费用化？ （ 2 ）感觉似乎是为了签订主合同发生的，但主合同还未履约所以不能费用化，这种认定是否正确。

回答人：chenyiwei
1 、不是，一般情况下在其促成签约的义务履行完毕后均确认费用，如果后续退回的，再冲减费用。 2 、除了解释 1 号第三条规定的建造承包商的特殊情形外，其他“合同获取费用”均应直接费用化处理。

提问人：冰封的记忆 007 时间：2016-02-19 22:37:18
请教陈版主，一直有个疑问。实务中关联方之间有商业折让的情况，既然合并层面都会抵消，那么选择商业折让是基于什么样的考虑？感谢回答！

回答人：chenyiwei
交易条款的谈判确定不能仅仅看其母公司（合并报表层面），也要看参与交易各方自身层面的利益安排。例如，一般关联方之间的交易成本要低于非关联方之间，因此可能有一定的价格折让以反映交易成本的差异。

提问人：shinyhe2007 时间：2016-03-18 09:19:00
建议发行的股份总數 8,000,000公司的创办成员认购的股本总额 港元8,000,000(i) 将要缴付或视为已缴付的总款额 港元8,000,000(ii) 尚未或视为尚未缴付的总款额港元 0 创办成员的姓名 股份数目及股本总额 A公司 4,400,000 普通股 港元7,318,720B公司3,200,000 普通股 港元16,000C公司400,000 普通股 港元16,000总数︰ 8,000,000 普通股 港元8,000,000我个人认为是这家公司发行 800 万股，A公司溢价购买，B,C都是折价购买，但是会计处理觉得有点困惑，是否这 800 万都作为实收资本，各股东的股权比例是55%，40%，5%。但是各股东出资金额分别是多少 400 万,320万,40万还是7,318,720，16,000，16,000。而且另外两家实际并没有出资，公司借实收资本挂账其他应收款处理是否合理，按照国内的会计准则，对于未实际出资的不会进行会计处理吧。

回答人：chenyiwei
建议咨询律师以了解香港的相关法律规定。我理解如果没有其他特殊规定，则该公司将股东实际缴纳的投资款均计入股本应该是可以的。与内地一样，已认缴但尚未实际缴纳的出资是不能做账务处理的。 另外，因为A溢价出资而B、C折价出资，因此建议了解不同股东在同一次出资中单价不同的原因，例如是否A是单纯出资金，而B、C还要出技术、管理、客户资源等？如果是，则B、C投入的其他资源的价值也应当在被投资公司的报表中得到完整的反映。

提问人：shinyhe2007 时间：2016-03-18 20:23:25
下午咨询了香港的会计师他的回复是香港公司無驗資制度, 如登記股本時為已發股本("Issued”), 便可入賬。即借：股東應收款 貸：股本 对于出资比例不一致的情况股东协议要求BC股东转让名下商标给公司，但是转让价格是否公允无法知悉，也无法体现在实收资本出资中，仍然无法解决比例不一致的情况；同时香港会计师指出，香港新公司法已经取消发行股票的每股票面价值，对于这点，我也是有点不能理解

回答人：chenyiwei
是否可以以A的每股出资价格为准，倒算出B、C需无偿投入企业的商标等资源的价值，计入该企业的费用或资产科目？

提问人：冰封的记忆 007 时间：2016-03-31 17:22:39
求助关于附加税计税依据的问题。如果企业期初有留抵税额 50 万，本期销项减进项为 30 万，无其他，那么附加费的计税基数是 30 万还是 0 ？希望陈版主能予以解答，万分感谢！

回答人：chenyiwei
从税法角度，本期附加税的计算基数是实际缴纳的增值税额。从你说的情况看期初的留抵税额到期末仍未抵完，本期应交增值税为零，相应地本期应交的附加税费也为零。

提问人：冰封的记忆 007 时间：2016-04-05 14:21:40
谢陈版主。还有一点不解，实际缴纳的增值税是指”实际应缴纳的“还是”实际用银行存款支付的“？在审计的时候，我看一般用的都是应交数作为基数的。

回答人：chenyiwei
会计上计提时，基于权责发生制原则，一般依据应交主税金额计提。申报时按照本期申报缴纳的金额乘以附征比例申报缴纳。

提问人：damon0306 时间：2016-04-07 18:47:02
请教陈老师，公司将应收票据-商业承兑汇票背书转让，期末背书转让后未到期，是否可以终止确认？需要什么证据来核实终止确认条件是否充分？

回答人：chenyiwei
商业承兑汇票贴现一般不能终止确认，但转让在习惯上可以终止确认（对此有争议）。个人理解是，由于票据链条中有前后手，可以分散被追索从而承担连带责任的风险，本企业只是其中一个环节，因此分摊到本企业的风险可能不同于本企业作为持票人时的风险，因此终止确认是有可能的。但必须在或有事项附注和“应收票据”附注中披露已背书转让但尚未到期的商业承兑汇票情况。

提问人：damon0306 时间：2016-05-18 14:12:50
公司 2015 年度实现盈利，但是有前期未弥补的亏损，资产负债表中 2014 年末未分配利润为正数，那么计提 2015 年度盈余公积的时候，是直接按当期净利润*10%，还是先弥补以前年度亏损呢（按税务口径弥补还是会计口径）？

回答人：chenyiwei
此处的“弥补亏损”是会计口径。根据你的说法， 2014 年末未分配利润是正数，所以会计上不存在未弥补亏损， 2015 年度的法定盈余公积计提数＝ 2015 年度净利润*10%。

提问人：damon0306 时间：2016-05-18 22:26:47
陈老师， 2014 年度是亏损的，没有影响吗？

回答人：chenyiwei
只要 2014 年末未分配利润是正数，就没有影响。

提问人：shiyunhao2 时间：2016-05-21 17:44:33
陈老师，您好，问一下，假设一个施工企业，给他的内部关联公司，施工，这个施工企业收入 是预算数，就是说没有和那个内部关联公司签合同，只有最后竣工时才签订合同，才能确定收入的具体金额，，那么这样的话每一期按照完工百分比来乘以这个预算数收入确认收入是不是会不严谨，可不可以按照相关的成本确认收入，这样不产生合同毛利，没有利润，这样的话有没有相关的会计准则的支撑？

回答人：chenyiwei
在无合同（包括与合同具有同等效力的内部文件）的情况下，只能按已发生且预计可获得补偿的成本确认收入，所有合同成本均在发生时结转营业成本，建造期间不确认利润。

提问人：冰封的记忆 007 时间：2016-05-27 13:48:31
您好，陈版主。固定资产原值增加，增加部分如何计提折旧？例如，某项机器设备折旧年限是 10 年，已计提折旧 2 年。该固定资产原值增加，那么增加部分是按照原资产剩余未提折旧的年限（ 8 年）还是按照新的折旧年限（ 10 年）来计提？期待陈版主能予以解答，谢谢！

回答人：chenyiwei
在新增加部分满足后续支出资本化条件的前提下，应进一步确定其是单独确认为一项新的固定资产，还是依附于原有固定资产而不形成一项新的单项资产。如果形成一项新的单项资产的，则按该新增部分自身的使用年限计提折旧；如果依附于原有固定资产而不形成一项新的单项资产的，则其折旧年限为其自身可使用年限和其所依附的主体资产的剩余可使用年限这两者中的较短者。

提问人：hthwhy 时间：2016-06-24 10:10:03
陈版主，
一个企业 2014 年出资成立了一家非营利组织，计入了长期股权投资。鉴于非营利组织的性质，出资是否计入营业外支出更合适？
现在企业计入了长期股权投资，是否需要调整 2014 年的长期股权投资和营业外支出？还是就在长期股权投资一直挂账？
谢谢！

回答人：chenyiwei
这个问题首先是看对该非营利性机构的出资是否符合确认为资产的条件，即如何能够为本企业带来未来经济利益。如果虽然法律上不能分红和取回清算时的剩余财产，但在其存续期间，能够通过收取管理费、租金等方式获得回报，或者能够取得协同效应的（例如该非营利性机构是一个民营研究院，其研究方向与本企业主营业务密切相关，事实上相当于本企业的内设研发机构），则仍满足资产的定义和确认条件，并还应考虑是否将其纳入合并报表范围。

提问人：hthwhy 时间：2016-06-27 13:42:49
陈版主，
出资方是管理公司，是以管理为目的的，不会收取管理费或其他任何形式的分红。这家研究院主要是做学术交流的非营利组织。这种情况下，是否可以将出资作为一笔捐赠支出？

回答人：chenyiwei
可以考虑。

提问人：zhoulei9327 时间：2016-08-09 16:04:49
请教陈版主，管委会给予我们孵化机构一笔费用作为运营服务管理费，用于我们孵化机构向管委会提供咨询、项目引进、运营管理及企业入驻后的产业服务基本服务费用。这笔费用改入营业外收入还是专项应付款？

回答人：chenyiwei
如果该交易属于政府购买服务，即确实是你公司为管委会提供了相关服务，基于公允、平等的商务交易条款收取的服务费，则应确认为营业收入。 《财政部关于做好执行企业会计准则的企业 2012 年年报工作的通知》（财会[2012]25号）：企业与政府发生交易所取得的收入，如果该交易具有商业实质，且与企业销售商品或提供劳务等日常经营活动密切相关的，应当按照《企业会计准则第 14 号——收入》的规定进行会计处理。在判断该交易是否具有商业实质时，应考虑该交易是否具有经济上的互惠性，与交易相关的合同、协议、国家有关文件是否已明确规定了交易目的、交易双方的权利和义务，如属于政府采购的，是否已履行相关的政府采购程序等。

提问人：zhoulei9327 时间：2016-08-10 10:53:55
陈版主您好，能咨询您一个问题吗，企业专项借款用于固定资产建设，专门借款用于多个单项固定资产组成的借款项目，这些单项资产分别建造、分别完工，先完工可以结转固定资产，现在已转固这块固定资产借款利息是否需要根据整个全部固定资产的比例进进行费用化？全部固定资产的比例如何确定比较合适？

回答人：chenyiwei
《企业会计准则第 17 号——借款费用》第十四条：购建或者生产的符合资本化条件的资产的各部分分别完工，且每部分在其他部分继续建造过程中可供使用或者可对外销售，且为使该部分资产达到预定可使用或可销售状态所必要的购建或者生产活动实质上已经完成的，应当停止与该部分资产相关的借款费用的资本化。购建或者生产的资产的各部分分别完工，但必须等到整体完工后才可使用或者可对外销售的，应当在该资产整体完工时停止借款费用的资本化。
对于你说的情形，如果能够明确划分出每一单项转固项目所占用的借款资金金额的，则可以按各项目所占用的借款资金比例为基础确定对应于已转固项目的借款费用金额，对此予以费用化处理。如果不能明确划分的，则可以按各单项转固项目的预算造价或实际造价比例等系统、合理的方法进行划分。

提问人：冰封的记忆 007 时间：2016-08-18 23:38:38
陈版主，请教一个问题。母公司年末销售给子公司一批存货，母公司没有确认收入，而是确认了发出商品，假定是 100 万，子公司已暂估入库，并按售价暂估了应付账款，假定是 130 万。在合并抵消，需将发出商品 100 万、存货 30 万和应付账款 130 万抵消。请问此时是否需要确认递延所得税资产？为什么？希望能予解答，谢谢！

回答人：chenyiwei
此时，假设税务上也认可A在确认收入当期才有纳税义务，则调整和抵销后合并报表层面的存货账面价值和计税基础一致，无需确认递延所得税。

提问人：冰封的记忆 007 时间：2016-08-19 11:16:37
谢陈版主，但对于”调整和抵销后合并报表层面的存货账面价值和计税基础一致“还是不太理解。我的理解是：与母公司发出商品抵消后，子公司暂估入库的产品计税基础仍有 30 万（售价与成本价的差），账面价值为 0 。所以希望陈老师能再给解答下。

回答人：chenyiwei
如果该货物在子公司的计税基础已经确定为 130 （个人认为可能性不大），则合并报表层面应在该子公司有足够多未来应纳税所得额的前提下确认递延所得税资产。

提问人：冰封的记忆 007 时间：2016-08-19 22:52:48
谢陈版，“如果该货物在子公司的计税基础已经确定为 130 （个人认为可能性不大）”，这个可能性一般是怎么判断的？是发票到了才有计税基础吗？谢解答！

回答人：chenyiwei
在没有获得发票或其他合规的税前扣除凭证的情况下，子公司的主管税务机关不大可能允许该子公司在销售该标的存货时，在税前按130 扣除成本。

提问人：wuye0120000 时间：2016-08-23 11:23:39
陈版主您好，现有问题请教。C公司为B上市公司的最终控制方。C与B共同出资设立了F公司，B占51%股权，C占49%股权。现C公司拟对B上市公司捐赠其持有F公司的10%股权，B收到该项捐赠后用于转增股本。请问，这种情况下，B上市公司公司接受的10%股权捐赠是按照账面价值入账还是按照公允价值入账？急盼陈版主答复。不胜感激。

回答人：chenyiwei
对B而言，如果其原先凭借所持有的F公司 51 ％股权已经控制F公司，则再取得 10 ％股权就属于购买少数股权。此时应按该 10 ％股权的公允价值入帐作为追加投资成本，同时贷记资本公积。

提问人：wuye0120000 时间：2016-08-24 10:26:11
@chenyiwei，陈总，感谢您的回复。我还有一点不明白，对于B公司取得捐赠的10%股权，从最终控制方角度来看，所控制的经济资源及其风险、报酬特征并没有发生变化，即不具有商业实质，那么用公允价值入账是否合适？另外，在《瑞华研究汇编2010-2014》
问题3-2-34（ 492 页）中“购买一项原先并非由最终控制方拥有或控制的少数股权，不符合前述权益结合法的适用条件。这是由于购买少数股权改变了最终控制方所能控制的经济资源及其风险、报酬特征，因而无论对母公司（本案例中为 B 公司）还是最终控制方（本案例中为 A 公司）而言都是具有经济实质的交易。”这句话是否对本案例适用，即本案例取得的是最终控制方的少数股权，而应该用账面价值入账？

回答人：chenyiwei
购买少数股权的会计处理是基于本企业而不是最终控制方的视角。所以对本企业而言是具有商业实质的，应依据所支付的对价或该少数股权自身的公允价值（以更容易可靠确定的一项为准，不公允的除外）为基础初始计量。

提问人：zthqdsad 时间：2016-12-19 13:47:12
陈老师你好，请教一个问题：A为上市公司，B为A的子公司；A、C同为集团控制下的子公司，现C对B公司单方增资，增资后C持股51%，A失去对B的控制权；请问在A合并报表层面因丧失对B的控制权损益确认为当期损益是否合适？

回答人：chenyiwei
在确认增资价格公允的前提下，A在合并报表层面同样按《企业会计准则第 33 号——合并财务报表（ 2014 年修订）》第五十条规定处理，个别报表层面按《企业会计准则解释第 7 号》第一条处理，可以确认处置损益。